# 关于其他表决权持有人的合同安排

提问人：安好 时间：2015-10-01 09:18:33
请教各位在判断合并报表的合并范围时，关于其他表决权持有人的合同安排，实务当中该怎么操作呢？人家也没义务披露和提供这个信息吧，谢谢

回答人：chenyiwei
这类信息的获取确实难度较大。可以考虑以下途径：检查协议、合同、章程；查阅公开信息；查阅工商部门的企业登记信息公示数据库以检查其他股东之间的关联方关系；获取管理层声明；向其他股东函证（但预计回函率较低）；观察表决过程中其他股东的实际表决行为，从异常行为入手进行进一步核查；等等。但无法保证完全获得相关的信息，只能是相对的合理保证甚至有限保证。